【裁判字號】    98,審交易,49
【裁判日期】    980624
【裁判案由】    過失傷害
【裁判全文】
臺灣新竹地方法院刑事判決            98年度審交易字第49號
公  訴  人  臺灣新竹地方法院檢察署檢察官
被      告  乙○○
上列被告因過失傷害案件，經檢察官提起公訴（98年度調偵字第
86號），被告於本院準備程序中為自白犯罪之陳述，經詢問檢察
官及被告之意見後，經本院行簡式審判程序，判決如下：
    主  文
乙○○犯過失傷害罪，處拘役伍拾日，如易科罰金，以新臺幣壹
仟元折算壹日。
    犯罪事實
一、乙○○於民國97年12月2日下午1時20分許騎乘車牌號碼6FG-
    857 號重型機車，沿新竹市○○路由東往西方向騎乘至食品
    路路口欲右轉食品路時，適有甲○○騎乘車牌號碼MXQ-875
    號重型機車沿新竹市○○路由北往南方向至明湖路路口左轉
    明湖路，而乙○○車道號誌為紅燈。乙○○原應注意對向車
    道隨時有車輛往來，不得在設有超越雙向禁止超車線之車道
    駛入對向車道，且依當時天候晴，日間自然光線，柏油路面
    乾燥無缺陷亦無障礙物，且視距良好等一切情況，客觀上亦
    無不能注意之情形，竟疏未注意而將機車駛入對向車道，欲
    超車至前方等待紅燈。惟於乙○○一駛入對向車道時，即碰
    撞甲○○騎乘之機車，造成甲○○人車倒地而受有左側小腿
    部位挫傷、兩膝蓋、左小腿前側挫傷、腫痛、兩肩背及腰部
    挫傷、疼痛等傷害。乙○○於肇事後，在有偵查犯罪職權之
    機關或公務員尚不知何人為肇事者前，即向據報前來處理之
    新竹市警察局交通隊第三分隊警員徐志明坦承騎乘重型機車
    肇事自首而接受裁判。
二、案經甲○○訴由新竹市警察局第三分局報告臺灣新竹地方法
    院檢察署檢察官偵查起訴。
    理    由
一、程序部分：
    按除被告所犯為死刑、無期徒刑、最輕本刑為3 年以上有期
    徒刑之罪或高等法院管轄第一審案件者外，於前條第1 項程
    序進行中，被告先就被訴事實為有罪之陳述時，審判長得告
    知被告簡式審判程序之旨，並聽取當事人、代理人、辯護人
    及輔佐人之意見後，裁定進行簡式審判程序，刑事訴訟法第
    273 條之1 第1 項定有明文。本件被告乙○○所犯係死刑、
    無期徒刑、最輕本刑為3 年以上有期徒刑以外之罪，其於準
    備程序中就被訴事實為有罪之陳述，經告知簡式審判程序之
    旨，並聽取公訴人及被告乙○○之意見後，本院認為適宜進
    行簡式審判程序，合先敘明。
二、 認定犯罪事實所根據的證據及理由
（一）被告乙○○於警詢、偵查及本院準備、簡式審判程序時均
      坦承不諱。其稱：伊於97年12月2 日下午1 時20分許騎乘
      車牌號碼6FG-857 號重型機車，沿新竹市○○路往市區方
      向騎乘欲右轉食品路時，因前方紅燈有很多車在伊前面，
      伊從車陣要繞到前面時有跨出雙黃線，伊係以時速10到20
      公里的速度向前滑行，此時告訴人甲○○騎乘車牌號碼MX
      Q-875 號重型機車由食品路左轉明湖路，結果就與對方發
      生對撞，當時告訴人甲○○表示腳痛，伊和告訴人甲○○
      之機車看起來沒什麼損壞等語（見98年度偵字第1867號偵
      查卷第3 至5 、30至32頁，本院卷第21、22至24頁）。
（二）告訴人甲○○於警詢、偵查及本院準備程序時之指述：她
      於案發當時，係騎乘車牌號碼MXQ-87 5號重型機車沿新竹
      市○○路往明湖路左轉，當時她的車道號誌為綠燈，被告
      乙○○的車道紅燈，因被告乙○○跨越雙黃線撞到她的機
      車，她閃避不及人車跌倒，因而受有左側小腿部位挫傷、
      兩膝蓋、左小腿前側挫傷、腫痛、兩肩背及腰部挫傷、疼
      痛之傷害等語（見上開偵查卷第6至8、30至32頁，本院卷
      第20頁背面）。
（三）告訴人甲○○所提之南門綜合醫院97年12月2 日乙種診斷
      證明書、元安中醫診所98年1月19日診斷證明書各1紙附卷
      可稽（見上開偵查卷第11、12頁），其診斷結果為：告訴
      人甲○○受有左側小腿部位挫傷、兩膝蓋、左小腿前側挫
      傷、腫痛、兩肩背及腰部挫傷、疼痛之傷害等情。
（四）新竹市警察局第三分局97年12月2 日道路交通事故現場圖
      、道路交通事故調查報告表（一）、（二）、交通事故現
      場照片6 張等（見上開偵查卷第14至16、19至21頁）在卷
      可資佐證。
（五）按汽車在未劃設慢車道之雙向二車道行駛時，在劃有分向
      限制線之路段，不得駛入來車之車道內，道路交通安全規
      則第97條第1項第2款定有明文。被告乙○○為汽車駕駛人
      ，原應注意上開規定，且依卷附道路交通事故調查報告表
      以觀，案發時天候晴，日間自然光線，柏油路面乾燥無缺
      陷亦無障礙物，且視距良好，尚無不能注意之情形，竟仍
      疏未注意駛入來車車道內而逆向行駛，其過失情形至為明
      顯。而告訴人甲○○因此受有左側小腿部位挫傷、兩膝蓋
      、左小腿前側挫傷、腫痛、兩肩背及腰部挫傷、疼痛等傷
      害，亦有前開南門綜合醫院乙種診斷證明書、元安中醫診
      所診斷證明書各1 紙在卷足憑。是本件告訴人甲○○受前
      開傷害確因被告乙○○之過失行為所致，被告乙○○之過
      失行為與告訴人甲○○之傷害結果間，自有相當因果關係
      。
（六）綜上，本件事證業臻明確，被告乙○○上揭犯行至堪認定
      ，應依法予以論科。
三、論罪科罰：
（一）論罪：被告乙○○駕車肇事致人受傷，核其所為，應係犯
      刑法第284 條第1 項前段之過失傷害罪。
（二）刑罰減輕事由（自首）：被告乙○○於本件犯罪未發覺前
      ，即留置於肇事現場，處理人員前往處理時，當場承認其
      為肇事人，自首而接受裁判，有新竹市○○○道路交通事
      故肇事人自首情形紀錄表1 份在卷足稽（見本院卷第25頁
      ），爰依刑法第62條前段之規定減輕其刑。
（三）量刑：爰審酌被告乙○○無任何刑事前案記錄，有臺灣高
      等法院被告前案紀錄表1 份在卷可憑，素行尚佳，其因駛
      入來車車道內而逆向行駛，與告訴人甲○○騎乘之機車發
      生碰撞，造成告訴人甲○○受有上開傷害，然犯罪後坦認
      犯行，態度尚可，且告訴人甲○○所受之傷勢非重，惟因
      與告訴人甲○○就賠償金額未達成協議，致雙方未能達成
      和解等一切情狀，量處如主文所示之刑，併諭知易科罰金
      之折算標準，以示懲儆。
據上論斷，應依刑事訴訟法第273條之1第1項、第299條第1 項前
段，刑法第284條第1項前段、第62條前段、第41條第1 項前段，
刑法施行法第1條之1第1項、第2項前段，判決如主文。
本案經檢察官王唯怡到庭執行職務。
中    華    民    國    98    年    6     月    24    日
                  交通法庭法  官    劉兆菊
以上正本證明與原本無異。
如不服本判決應於收受本判決後10日內向本院提出上訴書狀，其
未敘述上訴理由者，並得於提起上訴後10日內向本院補提理由書
狀(均須按他造當事人之人數附繕本)「切勿逕送上級法院」。
中    華    民    國    98    年    6     月    24    日
                          書記官    林兆嘉
附錄本案論罪科刑法條：
刑法第284條第1項
因過失傷害人者，處6月以下有期徒刑、拘役或500以下罰金，致
重傷者，處1年以下有期徒刑、拘役或500元以下罰金


司法院資訊處製作；財團法人民間司法改革基金會備份。
